---
title: "Utilisation des fonctions du package firstlib.pires"
output: rmarkdown::html_vignette
vignette: >
  %\VignetteIndexEntry{Utilisation des fonctions du package firstlib.pires}
  %\VignetteEngine{knitr::rmarkdown}
  \usepackage[utf8]{inputenc}
---

```{r, include = FALSE}
knitr::opts_chunk$set(
  collapse = TRUE,
  comment = "#>"
)
```

**Introduction**

Cette vignette présente un exemple simple d’utilisation du package firstlib.pires
pour analyser les données de trajets vélos à Nantes.

Nous allons :

- filtrer les données sur une ou plusieurs boucles ;
- représenter la distribution hebdomadaire des trajets.


**Chargement du package**

```{r}
library(firstlib.pires)
```


**Aperçu du jeu de données**

Le package contient le jeu de données df_velo.
```{r}
head(df_velo)
```


**Filtrer les trajets sur certaines boucles**

La fonction filtrer_trajet() permet de sélectionner uniquement les lignes
correspondant à certains numéros de boucle.

```{r}
df_filtre <- filtrer_trajet(df_velo, c(880, 881))
head(df_filtre)
```

*On peut aussi ne pas filtrer les données en utilisant NULL.*

```{r}
df_non_filtre <- filtrer_trajet(df_velo, NULL)
head(df_non_filtre)
```


**Calculer la distribution hebdomadaire**

La fonction calcul_distribution_semaine() permet d’additionner le nombre de
trajets par jour de la semaine.

```{r}
distribution <- calcul_distribution_semaine(df_filtre)
distribution
```


**Représenter graphiquement la distribution hebdomadaire**

La fonction plot_distribution_semaine() produit un graphique en barres du
nombre de trajets par jour de la semaine.

```{r}
plot_distribution_semaine(df_filtre)
```


**Conclusion**

Le package permet de manipuler simplement les données de trajets vélos,
notamment pour :

- filtrer les boucles souhaitées ;
- calculer des indicateurs simples ;
- produire rapidement un graphique.


